臺灣桃園地方法院刑事判決
110年度審交訴字第233號
公  訴  人  臺灣桃園地方檢察署檢察官 
被      告  蔡明敏


選任辯護人  林育瑄律師                    
上列被告因過失致死案件，經檢察官提起公訴（110年度偵字第4
1190號），被告於本院準備程序中，就被訴事實為有罪之陳述，
經本院告知簡式審判程序意旨，並聽取當事人之意見後，本院合
議庭裁定改依簡式審判程序審理，本院判決如下：
    主  文
蔡明敏犯過失致人於死罪，處有期徒刑捌月。
    事實及理由
一、本件犯罪事實及證據，除證據部分補充「被告蔡明敏於本院
    準備程序及審理中之自白」、「告訴人曾德潤於本院準備程
    序及審理時之證述」、「證號查詢汽車駕駛人、臺灣桃園地
    方檢察署檢驗報告書」外，其餘均引用如附件檢察官起訴書
    之記載。
二、論罪科刑：
(一)核被告所為，係犯刑法第276條第1項之過失致死罪。被告於
    車禍事故發生後，在未被有偵查犯罪職權之機關或公務員知
    悉前，不逃避接受裁判，於警方前往現場處理時，當場承認
    為肇事人，因而自首接受裁判，有桃園市政府警察局楊梅分
    局楊梅交通分隊道路交通事故肇事人自首情形紀錄表1紙附
    卷足證，符合自首之規定，爰依刑法第62條前段規定減輕其
    刑。
(二)爰審酌被告駕駛自用小客車行駛於道路上，疏未注意車前狀
    況，亦未注意行經未劃有分向標線之路段，應與對向來車相
    互間保持半公尺以上之安全距離，即貿然前行，肇致本件交
    通事故，並致被害人莊木連傷重不治死亡，所生危害程度不
    輕，亦造成被害人之家屬永難彌平之傷痛，所為實非足取，
    惟念被告犯後始終坦承犯行，態度尚佳，兼衡其與被害人莊
    木連家屬對和解金額之認知差距甚大，致未能與被害人家屬
    達成和解乙情，並審酌被告自陳職業為技術員、月薪新臺幣
    2萬3,000元、需撫養子女1名、教育程度為二專畢業等一切
    情狀，量處如主文所示之刑，以資懲儆。
據上論斷，應依刑事訴訟法第273條之1第1項、第299條第1項前
段、第310條之2、第454條第2項，判決如主文。
本案經檢察官吳亞芝提起公訴，檢察官林欣怡到庭執行職務。
中　　華　　民　　國　　111 　年　　4 　　月　　26　　日
                    刑事審查庭    法　官　林慈雁
以上正本證明與原本無異。
如不服本判決應於收受判決後20日內向本院提出上訴書狀，並應
敘述具體理由。其未敘述上訴理由者，應於上訴期間屆滿後20日
內向本院補提理由書(均須按他造當事人之人數附繕本)「切勿逕
送上級法院」。
                                  書記官　吳秉翰
中　　華　　民　　國　　111 　年　　4 　　月　　26　　日
附錄本案論罪科刑法條全文：
中華民國刑法第276條
因過失致人於死者，處5年以下有期徒刑、拘役或50萬元以下罰
金。

附件：
臺灣桃園地方檢察署檢察官起訴書
                                    110年度偵字第41190號
　　被　　　告　蔡明敏　女　38歲（民國00年0月00日生）
　　　　　　　　　　　　住桃園市○○區○○街000巷0號
　　　　　　　　　　　　國民身分證統一編號：Z000000000號
上列被告因過失致死案件，已經偵查終結，認應提起公訴，茲將
犯罪事實及證據並所犯法條分敘如下：
　　　　犯罪事實
一、蔡明敏於民國110年9月6日上午7時14分許，駕駛車牌號碼00
    00-00號自用小客車，沿桃園市楊梅區富豐二路往富元街方
    向行駛，本應注意車前狀況，且在未劃有分向標線之道路，
    或鐵路平交道，或不良之道路交會時，應減速慢行並至少保
    持半公尺距離，隨時採取必要之安全措施，而依當時天候晴
    、柏油路面乾燥、日間自然光、視距良好、路面無缺陷、無
    障礙物等並無不能注意之情事，行經同市區○○○路000號旁，
    竟疏未注意車前狀況及在未劃有分向標線之道路會車時應減
    速並保持半公尺距離，與對向莊木連騎乘車牌號碼000-0000
    號普通重型機車發生碰撞，致莊木連受有右大腿淤挫傷、臉
    部、前胸、右膝、左手撕裂傷、左臉、左下肢變形等傷害，
    經送醫急救後，仍於110年9月6日上午8時48分急救無效而死
    亡。
二、案經莊木連之配偶曾德潤告訴偵辦。
　　　　證據並所犯法條
一、證據清單及待證事實：
編號 證據名稱 待證事實 1 被告蔡明敏警詢及偵查之供述 全部犯罪事實。 2 證人即告訴人曾德潤警詢及偵查之證述 死者莊木連遭被告撞擊死亡，因而提出告訴之事實。 3 道路交通事故現場圖、道路交通事故調查報告表㈠㈡、行車紀錄器翻拍畫面、現場及相驗照片、怡仁綜合醫院診斷證明書、本署相驗屍體證明書 全部犯罪事實。 
二、按車輛行駛時，駕駛人應注意車前狀況，且在未劃有分向標
    線之道路，或鐵路平交道，或不良之道路交會時，應減速慢
    行並至少保持半公尺距離，隨時採取必要之安全措施，道路
    交通安全規則第94條第3項、第100條第1、5款定有明文。查
    被告駕駛上揭車輛時自應遵守前開道路交通安全規定，且依
    當時天候等一切外在情形，亦無不能注意之情事，被告竟疏
    於注意車前狀況，並未於會車時保持距離減速慢行，而撞擊
    被害人莊木連，被告具有應注意、能注意而未注意之過失，
    再被害人之死亡原因乃係因車禍造成中樞神經休克乙節，有
    本署相驗屍體證明書1份在卷可按，則本案被害人之死亡結
    果與上開被告之過失間具有相當因果關係，被告之犯嫌應堪
    認定。
三、核被告所為，係犯刑法第276條過失致死罪嫌。又被告於車
    禍發生後，於職司偵查機關未發覺其過失致死犯罪之前，即
    向前往處理之警員坦承為肇事人，自首而接受裁判，此有道
    路交通事故肇事人自首情形紀錄表乙紙在卷可證，請依刑法
    第62條前段之規定減輕其刑。
四、依刑事訴訟法第251條第1項提起公訴。
　　此　致
臺灣桃園地方法院
中　　華　　民　　國　 110　　年　　11　　月　　25　　日
                          檢  察  官  吳亞芝
本件證明與原本無異　
中　　華　　民　　國　 110　　年　　12　　月　　 3　　日
                          書  記  官  黃婷韻
所犯法條 
中華民國刑法第276條
因過失致人於死者，處5年以下有期徒刑、拘役或50萬元以下罰
金。